臺灣板橋地方法院交通事件裁定　　　 100年度交聲字第2388號
原處分機關　交通部公路總局臺北區監理所板橋監理站
異　議　人
即受處分人　彭文宏
上列異議人即受處分人因違反道路交通管理處罰條例案件，對於
交通部公路總局臺北區監理所板橋監理站所為如附表所示之違反
道路交通管理事件裁決書（原舉發通知單號碼：如附表所載），
聲明異議，本院裁定如下：
    主  文
異議駁回。
    理  由
一、本件異議人即受處分人聲明異議意旨略以：
  (一)新北市政府警察局（下稱舉發機關）員警，以受處分人因騎
    乘車牌號碼080-DDU 號重型機車，於附表所示之時地，有該
    違反道路交通管理處罰條例之違規事實，經舉發機關以附表
    所示之該舉發違反道路交通管理事件通知單舉發，再由原處
    分機關以附表所示之該違反道路交通管理事件裁決書為該欄
    所示之處罰。
  (二)惟依舉發員警現場採證錄影影像，並未錄得受處分人有酒後
    騎乘機車之影像，受處分人當時係站在路邊買檳榔跟喝啤酒
    ，未有騎乘機車，卻遭員警強行執行酒精測試，故受處分人
    即拒絕配合進行酒精測試，爰請撤銷系爭處分。
二、按「汽車駕駛人，駕駛汽車經測試檢定有下列情形之一者，
    處新臺幣一萬五千元以上六萬元以下罰鍰，並當場移置保管
    該汽車及吊扣其駕駛執照一年；因而肇事致人受傷者，並吊
    扣其駕駛執照二年；致人重傷或死亡者，吊銷其駕駛執照，
    並不得再考領：一、酒精濃度超過規定標準。二、吸食毒品
    、迷幻藥、麻醉藥品及其相類似之管制藥品。」、「汽車駕
    駛人拒絕接受第一項測試之檢定者，處新臺幣六萬元罰鍰，
    並當場移置保管該汽車及吊銷該駕駛執照；如肇事致人重傷
    或死亡者，吊銷該駕駛執照，並不得再考領。」、「汽車駕
    駛人，曾依第二十九條第四項、…、第三十五條第三項前段
    、第四項前段、…、第六十一條第一項第三款、第四款後段
    規定吊銷駕駛執照者，三年內不得考領駕駛執照；…。」、
    「汽車駕駛人，因違反本條例及道路交通安全規則之規定，
    受吊銷駕駛執照處分時，吊銷其執有各級車類之駕駛執照。
    」，道路交通管理處罰條例第35條第1 項、第4 項、第67條
    第2 項前段、第68條定有明文；又違反道路交通管理事件統
    一裁罰基準及處理細則第2 條第2 項規定之附件《違反道路
    交通管理事件統一裁罰基準表》規定，就「違反事件」為「
    汽車駕駛人拒絕接受第三十五條第一項各款測試之檢定」之
    違反道路交通管理處罰條例第35條第4 項之行為，不論其違
    規車種及到案時間，依「統一裁罰基準」均為罰鍰新臺幣
    60,000元，「備註欄」並應註明以「一、並當場移置保管該
    汽車及吊銷該駕駛執照；如肇事致人重傷或死亡者，吊銷其
    駕駛執照，並不得再考領。二、同時違反刑事法律者，經裁
    判確定處以罰金低於本條例第九十二條第四項所訂最低罰鍰
    基準規定者，應依本條例裁決繳納不足最低罰鍰之部分。」
    。
三、本件受處分人以員警現場採證錄影影像並未錄得其有騎乘機
    車之行為，而以其並無酒後騎乘機車之行為置辯，惟查：
  (一)本件依受處分人不爭執之員警現場採證錄影影像，參酌舉發
    機關新北市政府警察局海山分局函復本院之該錄影影像所在
    地點圖示，本件錄影影像所在地點係位在新北市○○區○○
    路之「7-11」便利商店斜對面之「上上牛排」、「蕭家白肉
    檳榔」店面前，該錄影影像時間自民國100 年5 月11日00時
    44分22秒起至同日01時11分41分止（影像分為三段，第一段
    自00時44分22秒至00時45分16秒止；第二段自00時48分41秒
    至01時08分32秒止；第三段自01時04分56秒至01時11分38秒
    ；第二、三段錄影係不同錄影設備自不同角度同時拍攝），
    而影像所示之該街情景，係除該「7-11」便利商店及舉發地
    點對面住宅雨遮下麵攤正在營業外，舉發地點之「上上牛排
    」正在收攤打掃中，該店兩旁之「蕭家白肉檳榔」、「廣東
    鍋燒意麵」均未開門或開攤營業，而上開錄影影像開始時（
    參見上開第一段影像），被告係頭戴安全帽站於其機車旁，
    而員警在其四周欲進行酒精測試之事實，業據本院查閱該等
    影像無誤。
  (二)是本件依上開影像，被告辯稱其當時係在路邊買檳榔跟喝啤
    酒云云，顯已難認屬實，依上開影像之全程內容，除現場未
    見被告有手持或提出其異議理由所稱之購買之啤酒跟檳榔外
    ，被告如確係在舉發地點處購買所稱之商品，依錄影影像，
    在舉發地點被告所可能「立即」抵達之店家，除為舉發地點
    斜對面約二、三間遠之「7-11」便利商店外，即為舉發地點
    處正在收攤打掃之「上上牛排」、及該店道路對面之住宅雨
    遮下之麵攤，惟除未見及被告向員警告知其當時係向何店家
    購買商品外，依上開錄影影像之第二段錄影影像之00時51分
    04秒至同時分08秒影像，該店類似老闆人士在該店門前整理
    店舖，對受處分人遭警攔查臨檢，亦未有多問，更亦足徵被
    告辯稱之其係在該處購物遭警強行攔檢進行酒測之辯詞云云
    ，係難採認。
  (三)是本件依上錄影採證影像，堪認本件舉發員警職務報告所載
    之當日係員警於執行酒駕取締勤務時，在四維路與裕民街口
    處發現受處分人騎乘機車疑似有酒醉駕車情形，而由追緝至
    本件舉發地點處將其攔停，惟遭受處分人拒絕進行酒精測試
    之情節，堪認可信。是受處分人本件異議，難認有理。
四、綜上所述，本件受處分人有附表所示之該裁決書所載之違規
    行為，事證明確。從而，原處分機關依道路交通管理處罰條
    例及違反道路交通管理事件統一裁罰基準表裁處如本件之處
    罰，並無違誤之情形，本件異議為無理由，應予駁回。
五、依道路交通管理處罰條例第87條第2 項、道路交通事件處理
    辦法第18條，裁定如主文。
中    華    民    國   100    年    11    月    21    日
                  刑事第三庭  法  官  陳世旻
┌──────────────────────────────────────────────────┐
│附表：                                                                          （新臺幣）          │
├──┬───────────────────────────┬───────────────────┤
│編號│裁決書                                                │舉發通知單                            │
│    ├──────┬──────────┬─────────┼───────┬────┬──────┤
│    │裁決書字號  │(一)違規日時          │(一)裁決日期        │通知單單號    │舉發事實│(一)製單日期  │
│    │            │(二)違規地點          │(二)裁決主文        │              │及法條  │(二)應到案日  │
│    │            │(三)違規法條          │                  │              │        │            │
│    │            │(四)違規事實          │                  │              │        │            │
├──┼──────┼──────────┼─────────┼───────┼────┼──────┤
│ 一 │板監裁字第裁│(一)100.05.11/00:50   │(一)100.05.12       │新北市警交大字│同裁決書│(一)100.05.11 │
│    │41-C00000000│(二)板橋區○○路319 號│(二)罰鍰六萬元吊銷駕│第C00000000 號│        │(二)100.05.26 │
│    │號          │  (三)第35條第4 項    │  駛執照，三年內不│（當場舉發）  │        │            │
│    │            │(四)拒絕接受酒精濃度測│  得考領駕駛執照  │              │        │            │
│    │            │  試之檢定          │                  │              │        │            │
└──┴──────┴──────────┴─────────┴───────┴────┴──────┘
以上正本證明與原本無異
如不服本裁定應於送達後5日內向本院提出抗告狀
                                書記官  梁福建
中    華    民    國   100    年    11    月    21    日